臺灣新竹地方法院交通事件裁定　　　　　　　　　　　九十三年度交聲字第六二號
　　移送機關　　交通部公路總局新竹區監理所
　　異議人即
　　受處分人　　 甲○○
右列受處分人因違反道路交通管理處罰條例案件，對交通部公路總局新竹區監理所九
十三年二月十六日竹監自字第裁五○─Ｅ00000000號之違反道路交通管理事
件裁決處分，聲明異議，本院裁定如左：
      主  文
異議駁回。
    理  由
一、按汽車駕駛人，行經有燈光號誌管制之交岔路口闖紅燈者，處新臺幣一千八百元
    以上五千四百元以下罰鍰，道路交通管理處罰條例第五十三條定有明文。次按行
    車管制號誌各燈號顯示之意義如左：五、圓形紅燈(一)車輛面對圓形紅燈表示禁止
    通行，不得超越停止線或進入路口。道路交通標誌標線號誌設置規則第二百零六
    條第五款第一目定有明文。第按汽車駕駛人有違反道路交通管理處罰條第五十三
    條之情形，除依原條例處罰鍰外，並予記違規點數三點，同條例第六十三條第一
    項第三款亦有所規定。
二、原處分意旨略以：異議人甲○○所有之車號８Ｅ─５８９１號自小客車於民國九
    十二年十一月八日中午十二時三十六分行經新竹市○○路與中央路之有燈光號誌
    管制之交叉路口時，於該號誌為紅燈之狀況下，仍予以闖越而左轉中央路，經設
    於該處之自動採證照相儀器拍得其闖紅燈之照片後，為新竹市警察局交通隊警員
    填製舉發通知單，逕行舉發異議人違反道路交通管理處罰條例第五十三條規定，
    異議人未於應到案期限內到所接受裁罰，交通部公路總局新竹區監理所遂於九十
    三年二月十六日以竹監自字第裁五○─Ｅ00000000號裁決書，依道路交
    通管理處罰條例第五十三條第一項之規定，逕行裁處異議人罰鍰新臺幣（下同）
    二千七百元，並依同條例第六十三條第一項之規定，加記違規點數三點等語。
三、聲明異議意旨略以：異議人即受處分人甲○○於裁決書所載時、地駕駛前開車輛
    ，由新竹市○○路左轉中央路口時，本停在內側車道等待左轉，俟左轉綠燈亮起
    時，該內側車道遭前二部直行車佔據，異議人無法從內側車道左轉，遂變換到中
    線車道左轉，異議人並無裁決書所指闖紅燈情事，爰依法聲明異議云云。
四、經查：
（一）異議人甲○○駕駛前揭自小客車行經舉發單所載時、地，於紅燈亮後九秒超越
      停止線，而於紅燈亮後九點八秒時，該車則以時速十七公里繼續行駛通過路口
      之事實，已據證人即製單舉發之新竹市警察局交通隊警員陳宗元到院提出異議
      人所不爭執之採證照片二幀在卷可參，堪信屬實。
（二）又上開證人陳宗元到庭證稱：「這二張照片是測速機器所照的。當紅燈亮的時
      候第一張照片是前輪壓到停止線就會自動拍照，後輪又壓到停止線的時候又會
      自動拍另一張，依據第二張照片所載車子當時時速十七公里行進中，以此認定
      闖紅燈」、「當天有左轉燈亮沒錯，依據照片車子動向，車子已經快要到中央
      線，不可能以九十度左轉且依照片中二張照片前輪都是呈現直行方向完全沒有
      左轉彎跡象，沒有打方向燈，所以我們判斷不是要左轉，：：」等語，參以卷
      附之採證照片二幀，可知異議人所有之上開車輛係於路口行車號誌已轉變為紅
      燈後，猶駛越停止線、碾壓感應線圈、進入路口，方啟動自動採證照相器；再
      者，異議人駕駛上開車輛進入路口後，並無啟動左轉方向燈，且車輪仍呈直線
      前行狀態，亦無左轉之動向，從而，本院審酌卷附之相關事證，認原處分機關
      裁決處分異議人闖越紅燈之違規事實，洵屬有據。至異議人上開所辯，尚無提
      出具體事證供本院查證，難予採信。
（三）綜上所述，原處分機關依道路交通管理處罰條例第五十三條第一項之規定，裁
      處異議人罰鍰二千七百元，並依同條例第六十三條第一項之規定，加記違規點
      數三點，於法相合，亦屬允當，本件異議為無理由，應予駁回。
五、據上論斷，應依道路交通案件處理辦法第十九條，裁定如主文。
中      華      民      國    九十三    年      六      月     三十     日
                                臺灣新竹地方法院交通法庭
                                    法    官  黃  美  文
右正本證明與原本無異。
如不服本裁定，應於裁定送達後五日內向本院提出抗告狀。
                                    書 記 官  陳  秀  子
中      華      民      國    九十三    年      六      月     三十     日
